【裁判字號】    95,上易,102
【裁判日期】    951024
【裁判案由】    竊盜
【裁判全文】
臺灣高等法院花蓮分院刑事判決         95年度上易字第102號
上  訴  人  臺灣花蓮地方法院檢察署檢察官
被      告  乙○○
                    現於臺灣花蓮監獄執行中
上訴人因被告竊盜案件，不服臺灣花蓮地方法院中華民國95年5
月24日95年度易字第95號第一審判決 (起訴案號：94年度偵字第
4128號），提起上訴，本院判決如下：
    主  文
原判決撤銷。
乙○○竊盜，累犯，處有期徒刑捌月。
    事  實
一、乙○○曾於民國87年間因重利案件，經本院判處有期徒刑1
    年確定，於88年11月2日入監服刑，89年9月29日假釋出獄，
    同年10月20日假釋期滿執行完畢，猶不知悔改，復意圖為自
    己不法之所有，於94年8月8日下午2時許，無故侵入花蓮縣
    吉安鄉○○村○○○街183巷43號屋內（無故侵入住宅部分未
    據告訴），竊取丙○○所有之BENQ牌S680型行動電話1支（
    序號：000000000000000）等物，得手後插入不知情之甲○○所提供之0000000000號SIM卡，供己撥接電話使用。
二、案經花蓮縣警察局吉安分局報請臺灣花蓮地方法院檢察署檢
    察官偵查起訴。
    理  由
壹、證據能力部分：本件證人丙○○、甲○○、林世弘於警詢中
    之供述，雖係被告以外之人於審判外之陳述，惟經被告於本
    院表示同意作為證據，依其陳述作成時之情況復無不適當之
    情形，依刑事訴訟法第159條之5之規定，均有證據能力。
貳、有罪之認定及論述：
一、按認定犯罪事實所憑之證據，並不以直接證據為限，即綜合
    各種間接證據，本於推理作用，為其認定犯罪事實之基礎，
    仍非法所不許（最高法院27年度滬上字第64號判例參照）。
二、訊據被告固坦承其曾於94年8 月13日，將甲○○提供之上開
    SIM卡1張插入被害人丙○○失竊之前揭行動電話內，供其撥
    接電話使用，然矢口否認涉有上開竊盜犯行，辯稱：該行動
    電話是94年8月在花蓮縣吉安鄉○○○街甲○○家裡跟綽號「
    饅頭」之男子拿的云云。然查BENQ牌S680型行動電話（序號
    ：000000000000000）係丙○○所有，於94年8月8日下午2時
    許，在花蓮縣吉安鄉○○村○○○街183巷43號屋內遭竊一節
    ，業據丙○○於警詢時供述詳明。又證人甲○○證稱伊曾見
    過被告使用上開丙○○失竊之同型行動電話；證人林世弘亦
    證稱被告曾於94年8月13日上午7時36分，以0000000000號之
    行動電話號碼與其聯絡等語。被告於94年8月13日上午7時36
    分，以0000000000號之行動電話號碼聯絡證人林世弘時，是
    使用被害人丙○○失竊之前揭行動電話，亦為被告所是認，
    且有行動電話查詢單明細乙份在卷可稽。被告雖辯稱該行動
    電話係綽號「饅頭」之男子所提供，但既未能提供「饅頭」
    之真實姓名以供查證，且佐以被告有多次竊盜前科，其使用
    被害人丙○○失竊之行動電話撥打給林世弘，距丙○○失竊
    行動電話僅有5日，足認被告所辯係卸責之詞，非可採信。
    本件事證明確，被告犯行，洵堪認定。
三、核被告所為，係犯刑法第320條第1項之竊盜罪。又被告如事
    實欄所載之前科，有臺灣高等法院被告前案紀錄表附卷可稽
    ，其於5年以內再故意犯本件有期徒刑以上之罪，不論依修
    正前刑法第47條或修正後同法第47條第1項規定，均構成累
    犯，對被告而言並無有利或不利之情形，依刑法第2條第1項
    規定，應依修正前刑法第47條規定，論以累犯，並加重其刑
    。原審未察，遽為被告無罪之諭知，自有未合。檢察官以被
    告應成立竊盜罪，指摘原判決不當，為有理由，自應由本院
    予以撤銷改判。爰審酌被告曾犯重利、施用毒品、竊盜等犯
    行，素行不佳，有臺灣高等法院被告前案紀錄表可考，猶不
    知悔改，足見法治觀念薄弱，及其犯罪之手段、竊得財物之
    價值，暨於證人指述明確情況下仍否認犯行，顯無悔意等一
    切情狀，量處如主文所示之刑，以資懲儆。
據上論斷，應依刑事訴訟法第369條第1項前段、第364條、第299
條第1項前段，刑法第2條第1項前段、第320條第1項，修正前刑
法第47條，判決如主文。
本案經檢察官丁○○到庭執行職務。
中    華    民    國    95    年  10      月    24    日
                    刑事庭審判長法  官     謝 志 揚
                                法  官     蔣 有 木
                                法  官     林 慶 煙
以上正本證明與原本無異。
本件不得上訴。
                                書記官     林 明 智
中    華    民    國    95    年  10      月    24    日
附錄    本判決論罪科刑法條：
中華民國刑法第320條
（普通竊盜罪、竊佔罪）
意圖為自己或第三人不法之所有，而竊取他人之動產者，為竊盜
罪，處 5 年以下有期徒刑、拘役或 5 百元以下罰金。
意圖為自己或第三人不法之利益，而竊佔他人之不動產者，依前
項之規定處斷。
前二項之未遂犯罰之。


司法院資訊處製作；財團法人民間司法改革基金會備份。
